【裁判字號】    99,上訴,3080
【裁判日期】    990907
【裁判案由】    違反槍砲彈藥刀械管制條例
【裁判全文】
臺灣高等法院刑事判決                99年度上訴字第3080號
上  訴  人
即  被  告  甲○○
上列上訴人因違反槍砲彈藥刀械管制條例案件，不服臺灣板橋地
方法院九十九年度訴字第一００七號，中華民國九十九年七月十
五日第一審判決（起訴案號：臺灣板橋地方法院檢察署九十八年
度偵字第二七四一三號），提起上訴，本院判決如下：
    主  文
上訴駁回。
    理  由
一、按刑事訴訟法第三百五十條、第三百六十一條、第三百六十
    二條、第三百六十七條規定，不服地方法院之第一審判決而
    上訴者，須提出上訴書狀，並應敘述具體理由，為上訴必備
    之程式；其所提出之書狀未敘述上訴理由，或僅曾以言詞陳
    述上訴理由者，均應於上訴期間屆滿後二十日內補提理由書
    於第一審法院。第一審法院經形式審查，認逾期未補提上訴
    理由者，而其情形可補正者，應定期間先命補正；逾期未補
    正者，為上訴不合法律上之程式，應以裁定駁回。倘已提出
    上訴理由，但所提非屬具體理由者，則由第二審法院以上訴
    不合法律上之程式，判決駁回。而所謂具體理由，必係依據
    卷內既有訴訟資料或提出新事證，指摘或表明第一審判決有
    何採證認事、用法或量刑等足以影響判決本旨之不當或違法
    ，而構成應予撤銷之具體事由，始克當之（例如：依憑證據
    法則具體指出所採證據何以不具證據能力；或依憑卷證資料
    ，明確指出所為證據證明力之判斷如何違背經驗、論理法則
    ）；倘僅泛言原判決認定事實錯誤、違背法令、量刑失之過
    重或輕縱，而未依上揭意旨指出具體事由，或形式上雖已指
    出具體事由，然該事由縱使屬實，亦不足以認為原判決有何
    不當或違法者（例如：對不具有調查必要性之證據，法院未
    依聲請調查亦未說明理由，或援用證據不當，但除去該證據
    仍應為同一事實之認定），皆難謂係具體理由，俾與第二審
    上訴制度旨在請求第二審法院撤銷、變更第一審不當或違法
    之判決，以實現個案救濟之立法目的相契合，此有最高法院
    九十七年台上字第八九二號判決意旨可參照。
二、經查：本件上訴人即被告甲○○於原審已坦承犯行（見原審
    卷第五０頁反面、五三頁反面），茲被告上訴意旨略以：被
    告犯案後態度良好，並配合警方偵辦無有不從，故懇請從輕
    量刑云云。據上，足徵被告之上訴，顯未依據卷內既有訴訟
    資料或提出新事證，指摘或表明第一審判決有何採證認事、
    用法或量刑等足以影響判決本旨之不當或違法，而構成應予
    撤銷之具體事由。再者，被告所犯槍砲彈藥刀械管制條例第
    八條第四項之未經許可持有可發射子彈具有殺傷力之改造手
    槍罪，其法定刑為三年以上十年以下有期徒刑之罪，而被告
    為累犯，應加重其刑，則其宣告刑最少不得低於三年一個月
    ，是原審量處有期徒刑三年三月，已屬低度量刑；且屬累犯
    者，依法亦不得為緩刑之宣告。從而，揆諸上開規定及最高
    法院判決意旨，難認上訴合法，應予駁回。爰不經言詞辯論
    ，依刑事訴訟法第三百六十七條前段、第三百七十二條規定
    ，判決如主文。
中    華    民    國    99    年    9     月    7     日
                  刑事第十七庭  審判長法  官  王炳梁
                                      法  官  陳世宗
                                      法  官  陳憲裕
以上正本證明與原本無異。
如不服本判決，應於收受送達後10日內向本院提出上訴書狀，其
未敘述上訴之理由者並得於提起上訴後10日內向本院補提理由書
（均須按他造當事人之人數附繕本）「切勿逕送上級法院」。
                                      書記官  張美華
中    華    民    國    99    年    9     月    9     日

司法院資訊處製作；財團法人民間司法改革基金會備份。
